【裁判字號】    98,毒抗,126
【裁判日期】    981002
【裁判案由】    聲請觀察勒戒
【裁判全文】
臺灣高等法院高雄分院刑事裁定         98年度毒抗字第126號
抗  告  人
即  被  告  甲○○
上列抗告人因聲請觀察勒戒案件，不服臺灣屏東地方法院中華民
國98年9 月1 日裁定（98年度毒聲字第290 號），提起抗告，本
院裁定如下：
    主  文
抗告駁回。
    理  由
一、本件抗告意旨略以：被告因身體不適，長期服用國安感冒糖
    漿或三支雨傘標友露安等成藥，致尿液檢驗結果呈甲基安非
    他命陽性反應，被告實無施用第二級毒品甲基安非他命，原
    裁定竟令被告入勒戒處所觀察、勒戒，顯然有誤，為此提起
    抗告，請求撤銷原裁定，更為適當之裁定云云。
二、按犯毒品危害防制條例第10條之罪者，檢察官應聲請法院裁
    定，令被告入勒戒處所觀察、勒戒，其期間不得逾2 月，同
    條例第20條第1 項定有明文。
三、經查，被告甲○○因涉犯毒品危害防制條例案件，於民國98
    年5 月4 日上午，至屏東縣政府警察局製作調查筆錄，經徵
    得其同意，於同日上午10時20分許採集其尿液送驗，結果其
    尿液中甲基安非他命含量達1134ng/ml ，經判定為甲基安非
    他命陽性反應之事實，有台灣檢驗科技股份有限公司濫用藥
    物尿液檢驗報告、屏東縣政府警查局調查筆錄、毒品案件涉
    嫌人尿液採證編號姓名對照表各查獲涉嫌毒品危害防制條例
    案尿液初步檢驗報告表各1 份附卷可稽。上開檢驗，其初步
    檢驗採EIA 酵素免疫分析法，確認檢驗GC/MS 採氣相層析/
    質譜儀法，後者乃目前就藥物篩檢結果必須進一步確認時，
    最常採用之確認方法，在良好之操作條件之下，幾乎不會有
    偽陽性反應產生，其檢驗結果，自堪採信。又依行政院衛生
    署管制藥品管理局92年3 月10日管檢字第0920001495號函所
    示，毒品施用後於尿液中可檢出之時間，受施用劑量及頻率
    、施用方式、飲水量之多寡、個人體質及其代謝情況等因素
    影響，因個案而異，一般可檢出之最長時間，甲基安非他命
    為施用後1 至5 天。則被告於98年5 月4 日上午10時20分採
    尿前5 日內有施用甲基安非他命之行為，應無疑義。
四、被告雖否認施用甲基安非他命，並以前揭情詞置辯，惟被告
    於警詢辯稱：我有服用保利達及國安感冒糖漿，保利達是購
    買的，國安感冒糖漿是朋友拿給我喝的云云，其辯詞核與抗
    告意旨所示不符，且被告於抗告狀所附之收據，係於98年5
    月3 日購買國安感冒糖漿或三支雨傘標友露安之憑據，亦與
    其於警詢中所述不符。被告所辯，核係卸責之詞，不足採信
    。本件事證明確，被告施用第二級毒品甲基安非他命之犯行
    ，洵堪認定。從而，原審法院依檢察官之聲請而裁定令被告
    入勒戒處所觀察、勒戒，揆諸前揭法條規定，於法並無不合
    。本件抗告，並無理由，應予駁回。
五、據上論結，應依刑事訴訟法第412 條，裁定如主文。
中    華    民    國    98    年    10    月    2     日
                  刑事第九庭    審判長法  官  莊秋桃
                                      法  官  裕斗
                                      法  官  范惠瑩
以上正本證明與原本無異。
不得再抗告。
中    華    民    國    98    年    10    月    2     日
                                      書記官  戴育婷


司法院資訊處製作；財團法人民間司法改革基金會備份。
